【裁判字號】    97,聲再,176
【裁判日期】    971218
【裁判案由】    詐欺
【裁判全文】
臺灣高等法院高雄分院刑事裁定         97年度聲再字第176號
聲請人即
受判決人    甲○○
上列聲請人因詐欺案件，對於本院97年度上易字第705 號中華民
國97年11月5 日確定判決（臺灣高雄地方法院檢察署96年度偵字
第5688號），聲請再審，本院裁定如下：
    主  文
再審之聲請駁回。
    理  由
一、聲請意旨略以：(一)聲請人即受判決人甲○○於本案判決確定
    後，鍥而不捨的尋找，終於發現臺灣高雄地方法院95年票字
    第20262 號民事裁定，足以證明本案確係聲請人積欠告訴人
    謝孟含金錢所產生之訴訟，並非聲請人有向告訴人施用詐欺
    。而本案所有假扣押之擔保金等文句，均係告訴人向聲請人
    套得之語，目的在逼迫聲請人還錢，否則，若是一般親朋好
    友相互週轉者，豈有可能錄下對方之電話通話內容，作為訴
    訟的證據？是原判決認本案係詐欺顯有違誤。(二)告訴人於原
    審曾證稱：我曾向某律師請教，該律師因知悉聲請人係在黃
    景川律師事務所當助理，乃表示如以借貸關係提出告訴，只
    是民事事件，而與詐欺無關；必須以假扣押之擔保金名義對
    聲請人提出告訴，才會成立刑事之詐欺罪名等語，足見本案
    純係民事債務糾紛，原確定判決就此有利於聲請人之重要證
    據隻字未提，自有違誤。(三)聲請人於民國91年6 月22日向告
    訴人借用35萬元（現金15萬元，支票20萬元），已於91年7
    月22日，將20萬元存入告訴人之帳戶，使上開20萬元之支票
    得以兌現，倘若上開35萬元係與假扣押之擔保金有關，聲請
    人何須持現金至銀行存入告訴人帳戶，使支票兌現；又如該
    35萬元係假扣押之擔保金，聲請人怎可能收受20萬元之票？
    何況，100 萬元的1/3 ，只有333,340 元，並非35萬元，聲
    請人怎可能向告訴人收35萬元，原確定判決就此重要證據漏
    未斟酌，自有違誤。(四)告訴人於第一審法院所證關於假扣押
    之擔保金由35萬元提高為100 多萬元之經過部分，前後矛盾
    。再者，告訴人既於91年7 月中旬付了35萬元作為假扣押之
    擔保金，惟既未收到法院裁定，亦未看到聲請狀，豈有經過
    半年之後，再追加聲請假扣押債權額之理？(五)原確定判決就
    證人孫月霞有利於聲請人之重要證據漏未審酌。爰依刑事訴
    訟法第420 條第1 項第6 款、第421 條規定聲請再審。
二、查(一)刑事訴訟法第420 條第1 項第6 款所謂發見確實之新證
    據，係指其就新證據之本身形式上觀察，毋須經調查程序顯
    然可認為足以動搖原確定之判決者而言。本件聲請人所主張
    之前開本票及民事裁定部分，因其發票日期係95年1 月23日
    ，與本案之案發日期係91年7 月22日及92年1 月間，時間上
    有相當差距，是否確與本案有所關聯，顯非經相當調查不能
    證明其真偽，殊與確實之意義不符。(二)又聲請人指稱：告訴
    人於原審陳述是律師挑唆以擔保金為由提起刑事訴訟，然告
    訴人並未為前開陳述，此有原審審判筆錄可參，聲請人空言
    主張，尚難係新事實或新證據，或係重要證據漏未審酌。又
    就上開一之(三)至(四)部分，聲請人或係空言主張，或係就原確
    定判決之採證法則加以指摘，亦難係新事實或新證據，或係
    重要證據漏未審酌。另關於證人孫月霞有利於聲請人之證詞
    ，何以不能採信，原確定判決已加以論述，此有原確定判決
    可參。綜上所述，聲請人所主張之前開事項，均難認為有再
    審之理由，爰依同法第434 條第1 項裁定如主文。
中    華    民    國    97    年    12    月    18    日
                  刑事第三庭    審判長法  官   周賢銳
                                      法  官   黃憲文
                                      法  官   黃仁松
以上正本證明與原本無異。
不得抗告。
中    華    民    國    97    年    12    月    18    日
                                      書記官   林家煜


司法院資訊處製作；財團法人民間司法改革基金會備份。
